【裁判字號】    90,上易,1549
【裁判日期】    901031
【裁判案由】    竊盜
【裁判全文】
臺灣高等法院臺南分院刑事判決        九十年度上易字第一五四九號  Ａ
      上  訴  人
      即  被  告  甲  ○  ○
右上訴人因竊盜案件，不服臺灣臺南地方法院九十年度易字第一五一四號中華民國九
十年八月二十二日第一審判決（起訴案號：臺灣臺南地方法院檢察署九十年度偵字第
六九五○號），提起上訴，本院判決如左：
      主      文
上訴駁回。
      事      實
一、甲○○曾於民國八十三年間因違反麻醉藥品管理條例案件，經本院判處有期徒刑
    三年四月確定，並於八十七年六月十三日執行完畢。仍不知悔改，又基於意圖為
    自己不法所有之概括犯意，連續自民國九十年六月一日起至六月四日止，均於凌
    晨二時至三時許，由其自宅陽台攀入隔壁台南巿西區○○路○段一九二號之乙○
    ○住處（開設合陞模特兒衣架店），竊取屋主乙○○置於該宅內收銀機內之現金
    共四次（侵入住宅部分未據告訴），第一次竊得新台幣（下同）七百餘元；餘三
    次均竊得四百餘元。嗣經警調閱該店內監視器錄影帶而循線查獲。
二、案經台南巿警察局第四分局移送台灣台南地方法院檢察署檢察官偵查起訴。
      理      由
一、上訴人即被告甲○○對於右揭時地侵入被害人乙○○住宅竊取現金之事實供認不
    諱，核與被害人乙○○指陳之情節相符，且有現場監視錄影帶翻製之照片二幀在
    卷可憑。被告自白核與事實相符，本件事證明確，被告犯行堪以認定。
二、按被告於夜間侵入被害人住宅內竊盜，核其所為，係犯刑法第三百二十一條第一
    項第一款之夜間侵入住宅竊盜罪。其先後多次犯行，時間緊接，犯罪構成要件相
    同，顯均係基於概括之犯意反覆為之，應依連續犯之規定論以一罪並加重其刑。
    又被告曾於八十三年間，因違反麻醉藥品管理條例案件，經本院判處有期徒刑三
    年四月確定，並於八十七年六月十三日執行完畢，有台灣高等法院被告全國前案
    紀錄表在卷可按，其於五年之內再犯本件有期徒刑以上之罪，為累犯，應依法遞
    予加重其刑。原審依刑法第五十六條、第三百二十一條第一項第一款、第四十七
    條，並審酌被告犯罪之動機、目的、手段、所生危害、其品行智識程度、所得利
    益、犯罪後態度等一切情狀，量處被告有期徒刑十月，認事用法均無不當。被告
    上訴意旨以原審量刑過重為由指摘原判決不當，為無理由，應予駁回。
據上論結，應依刑事訴訟法第三百六十八條，判決如主文。
本案經檢察官李傳來到庭執行職務。
中    華    民    國      九十      年      十        月      三十一    日
                                  臺灣高等法院臺南分院刑事第一庭
                                      審判長法官  鄭    文    肅
                                            法官  王    浦    傑
                                            法官  黃    三    哲
右正本證明與原本無異。
不得上訴。
                                      法院書記官  陳    淑    貞
中    華    民    國      九十      年      十一      月      一        日
附錄本案論罪科刑用之法條：
刑法第三百二十一條第一項第一款：
犯竊盜罪而有左列情形之一者，處六月以上、五年以下有期徒刑：
一、於夜間侵入住宅或有人居住之建築物、船艦、或隱匿其內而犯之者。


司法院資訊處製作；財團法人民間司法改革基金會備份。
